【裁判字號】    94,訴,257
【裁判日期】    950113
【裁判案由】    偽造文書等
【裁判全文】
臺灣板橋地方法院刑事判決               94年度訴字第257號
公  訴  人  臺灣板橋地方法院檢察署檢察官
被      告    戊○○
              乙○○
共      同
選任辯護人  蔡錦得律師
上列被告等因偽造文書等案件，經檢察官提起公訴（93年度偵字
第5948、15544 、15547 號），本院判決如下：
    主  文
戊○○共同連續行使偽造私文書，足以生損害於公眾及他人，處
有期徒刑參年。
扣案如附表1、2所示的物品都沒收。
乙○○共同連續行使偽造私文書，足以生損害於公眾及他人，處
有期徒刑壹年。
扣案如附表1、2所示的物品都沒收。
    事  實
一、戊○○與乙○○係夫妻關係，而戊○○與年籍姓名不詳綽號
    「小吳」的成年男子則係朋友關係。他們都明知「SK－II」
    的商標圖樣，係美商寶鹼公司向經濟部智慧財產局申請核准
    註冊（商標註冊號數：第879198號，專用權期限：自民國89
    年1 月16日起至92年9 月30日止，核准延展期限：自92年10
    月1 日起至102 年9 月30日止），取得商標專用權，並於89
    年5 月9 日起即專屬授權臺灣寶僑家品股份有限公司（下稱
    臺灣寶僑公司）使用，均指定使用於化妝品、潤唇膏、護唇
    調節乳液、護膚粉餅、粉底液、潤膚膏、乳液（霜）、皮膚
    淨白膏、面膜、護膚膜、皮膚保養液、清潔霜（液）、收斂
    液、眼部面膜、眼部用霜、乳液（膏）、皮膚及身體按摩霜
    、肥皂、香水（香料）、香精油、潔齒劑、洗髮精、潤髮乳
    、頭髮定型液、護髮劑、染髮劑、人體用肥皂、非人體用肥
    皂等類的專用商品，現都仍在專用期間，沒有經商標專用權
    人的同意或授權，不得於同一或類似商品使用相同或近似的
    商標圖樣，也不得販賣仿冒前開商標的商品。詎戊○○、乙○○與綽號「小吳」的成年人，見臺灣寶僑公司生產的「SK
    －II」系列化妝品在臺灣地區銷售情況甚佳，認為有利可圖
    ，且明知寶僑公司並沒有授權他們製造該系列的外包裝盒、
    標貼、瓶身、瓶帽、封套、說明書等等物件，而且那些商品
    等的外包裝上標示的標貼、內附的說明書都是為偽造的私文
    書，外包裝上標示的條碼則為偽造的準私文書，他們竟然自
    民國86年間不詳的日期開始起，基於仿冒商標商品、販賣仿
    冒商標商品及行使偽造私文書、準私文書的一貫性概括犯意
    ，由戊○○、「小吳」在我國大陸地區及臺灣地區，分別委
    託了不知情的林炳森及其他第三人製造外包裝盒、標貼、瓶
    身、瓶帽、封套、說明書等物件，再由戊○○在位於臺北縣
    板橋市○○路112 號5 樓的倉庫，配備有封口機、充填機、
    噴碼機、遠紅外線收縮膜包裝機等機器，再自大陸廈門地區
    向不知情的溫燦煌購得化妝品原料，由乙○○及不知情的己○○負責製造面膜部分，戊○○則負責在前開地點進行產品
    配製及包裝成品等相應的工作，再由戊○○、乙○○共同對
    外出售，分別售予庚○○、「甲○」，以及其他不詳的人，
    而意圖使人誤信為這些物品是屬於真品而購買，並因而行使
    了上述的私文書等，以這種方法侵害了臺灣寶僑公司的商標
    專用權，足以生損害於臺灣寶僑公司，以及不特定的大眾暨
    他人的權益等，於93年1 月19日上午11時30分許，經警持憑
    搜索票在上址及臺北縣板橋市○○路112 、114 號6 樓搜索
    查獲，並扣得如附表1 【除編號53、54外】、2 所示的物品
    。
二、戊○○、乙○○復明知「Christian Dior」的商標圖樣，係
    法商克莉絲汀迪奧香水股份有限公司（下稱法商克莉絲汀公
    司）向前經濟部中央標準局（現改制為經濟部智慧財產局）
    申請核准註冊（商標號數：第743953號，專用權期限：自86
    年1 月16日起至99年4 月30日止），取得商標專用權，均指
    定使用於香水類的專用商品，現都還在專用期間，沒有經商
    標專用權人同意或授權，不得於同一或類似商品使用相同或
    近似的商標圖樣，也不得販賣這些商品。詎戊○○、乙○○
    也明知某真實姓名年籍均不詳的成年人所販賣的「Christia
    n Dior」香水，係於同一商品使用相同於上開註冊商標圖樣
    的商品，屬於仿冒的商品，竟然也意圖營利，而承接了上述
    販賣仿冒商標商品的一貫性概括的犯意，以不詳的代價，向
    上述不詳的成年人購入仿冒的「Christian Dior」香水後，
    自不詳的時間起，由戊○○、乙○○在其上述住處共同對外
    出售，意圖使人誤信為真品而購買，以此方法侵害法商克莉
    絲汀公司之商標專用權。嗣於93年1 月19日上午11時30分許
    ，為警在上址及臺北縣板橋市○○路112 、114 號6 樓搜索
    查獲，並扣得如附表1 編號53、54所示仿冒的「Christian
    Dior」香水共128 瓶（含樣本）。
三、案經法務部調查局臺北縣調查站移由臺灣板橋地方法院檢察
    署檢察官偵查起訴。
    理  由
一、訊據被告戊○○、乙○○2 人，固然都不否認有在起訴書所
    記載的時間、地點分別經查獲的扣案物品暨其數量，但是都
    矢口否認該查扣的物品為他們2 人所有及製造等公訴所指涉
    的全部犯行。
    (一)、被告戊○○辯稱略以：我沒有製造、販賣，有幫小吳去
        中和市○○路的泓展國際有限公司領貨。小吳是在大陸
        認識的朋友做化妝品的，全名我不曉得。小吳有我的手
        機號碼。貨到的時候，貨品包裝上有我的名字「阿炳」
        ，手機號碼也在上面，泓展公司會通知我。小吳委託我
        在臺灣幫他找房子當倉庫，幫小吳領貨前後陸陸續續大
        約10個月，收貨人都是阿炳，由我去領貨，領來就放在
        貴興路112 號5 樓鄰居的房子，我住在樓上114 號6樓
        ，小吳回來會自己處理。小吳有付我車馬費，1 個月1
        萬多；有些東西跟我沒有關係，我沒有買賣、生產，只
        幫人家看倉庫、領貨、寄貨等云云為自己作出了辯解。
    (二)、被告乙○○辯稱略以：我沒有製造，也沒有販賣，只是
        單純家庭主婦，只有承租房子，租房子的事，我先生說
        他朋友要承租，請我幫他找，我們家樓下剛好有房子要
        出租，要租來做什麼，我沒過問，我先生只是說：要小
        小一間擺放東西。我不知道送貨單為何有我名字，戊○○說他的朋友要租房子，是伊代為承租，其他的伊都不
        知情；沒有參與生產、製造、販賣、偽造文書等云云，
        也為自己作出了以上的辯解。
    (三)、被告2 人的共同選任辯護律師先以：扣案的化妝品等物
        及外包裝盒、標貼、瓶身、瓶帽、封套、說明書都是為
        小吳所有，不是被告2 人製造及所有，也沒有對外出售
        行為，被告戊○○沒有從事產品配製及包裝成品。被告
        乙○○沒有從事製造SK- II面膜，乙○○、己○○所摺
        的面膜，不是扣案的SK- II面膜，即橢圓形面膜，乃圓
        形的伊嫩面膜。戊○○也沒有向王財興有限公司購買用
        以製造SK- II產品所用的瓶罐等物，也沒有偽造或行使
        標貼、說明書、外包裝上標示的條碼等偽造、行使私文
        書、準私文書的行為。被告2 人也沒有販賣Cristian
        Dior香水行為，也沒有販賣SK- II產品予庚○○、化名
        甲○的買賣行為。扣案封口機、充填機、噴碼機、遠紅
        外線收縮膜包裝機等機器不是被告戊○○所有、配備。
        被告2 人沒有委託林炳森及其他第3 人製造SK- II外包
        裝盒、標貼、瓶身、瓶帽、封套、說明書等的行為，也
        沒有付款行為。被告戊○○沒有向溫燦煌購買化妝品原
        料的行為提出爭執，進一步則以：被告戊○○僅有介紹
        朋友向王財興有限公司購買東西，不曾向王財興有限公
        司購買用以製造SK- II等產品所用的瓶罐。證人庚○○
        係向大陸地區的小吳訂購SK- II產品，託被告戊○○將
        貨款轉交小吳，貨款金額係裝於信封內，戊○○不知其
        數量。扣案物品全部係由小吳委由吳弘彬的泓展國際有
        限公司進口轉交戊○○。溫燦煌、林炳森的證言：均證
        明被告戊○○沒有購料或付款的行為。SK- II公司所生
        產的面膜為橢圓形面膜，不含珍珠紙，扣案的面膜亦為
        橢圓形面膜，不含珍珠紙；與乙○○、江己○○偵查中
        所稱所摺的面膜不同類型，乃圓形的伊嫩面膜，並另含
        珍珠紙等，並以乙○○93年初應被告戊○○之要求，幫
        忙由其兄長林炳聰負責的寰宇實業有限公司的「伊嫩」
        牌面膜趕出貨，故兼差作幾天摺面膜的工作，不曾為小
        吳摺SK- II面膜，也不知小吳的SK- II有仿冒商標情事
        。被告乙○○固於調查筆錄中稱有在製造等語，惟查被
        告乙○○自臺北縣調查站搜索至返回調查站製作筆錄，
        已有10幾小時，精神已有不濟，又其因不知所摺面膜的
        商標為何，且想有摺面膜大概就是製造，才於筆錄中稱
        有在製造，被告乙○○在調查筆錄之陳述，並非真實等
        ，結論以被告2 人沒有公訴所指的犯行為其2 人作出辯
        護。
二、本院認定被告2 人，有公訴所指犯行的證據暨得心證的理由
    ，說明如下：
    (一)、按被告以外的人，在審判外的言詞或書面陳述，雖然不
        得以之直接作為認定犯罪事實存否的證據，但參酌現行
        刑事訴訟法第166 條之1 第2 項、第3 項第6 款、第16
        6 條之2 的規定，以及行使反詰問時，容許以陳述人先
        前不一致的陳述作為證據的法理，並非不得作為彈劾證
        據，用來爭執被告、證人或鑑定人陳述的證明力，合先
        作出證據採酌適法性判斷的闡釋。
    (二)、關於被告戊○○供述部分：
        １、先以：‧‧‧搜索臺北縣板橋市○○路112 號5 樓
            及112 、114 號6 樓及臺北縣中和市○○路○ 段31
            5 巷4 號6 樓等處，你是否親自在場陪同？對搜索
            過程有無意見？財物有無短少？）我在場，對搜索
            過程無意見，財物無短少。臺北縣調查站於前開搜
            索現場查扣違反商標法的仿冒SK－II產品及相關資
            料後，我有收到貴站交付的扣押物品收據及扣押物
            目錄表1 份。臺北縣板橋市○○路112 、114 號6
            樓是我實際住居所。（提示板橋市○○路112 、11
            4 號6 樓查扣的扣押物編號1 至5 ，前開物品均係
            仿冒SK－II美白面膜等產品，為何人所有？用途？
            ）檢視後答：是我大陸朋友「小吳」寄放在我那裡
            ，名字不知，‧‧‧。他是臺灣人，這批物品他已
            寄放在我那裡2 年多。（提示板橋市○○路112 、
            114 號6 樓查扣的扣押物編號6 ，此係通訊錄，為
            何人所有？用途？）檢視後答：我不知這通訊錄是
            誰的，上面的字不是我也不是我太太乙○○的筆跡
            ，但上面的電話都是我朋友的電話沒錯。（提示板
            橋市○○路112 、114 號6 樓查扣的扣押物編號7
            ，此係仿冒SK－II各類產品包裝，為何人所有？用
            途？）檢視後答：是我朋友「小吳」寄放在我那裡
            。（提示板橋市○○路112 、114 號6 樓查扣的扣
            押物編號8 ，此係送貨單（客戶乙○○），為何人
            所有？用途？）檢視後答：是我朋友請我幫忙要我
            送到大陸去的東西，因為我常不在家，所以我朋友
            就拿到我家去。（提示板橋市○○路112 、114 號
            6 樓查扣的扣押物編號9 ，此係仿冒SK－II各類產
            品，為何人所有？用途？）檢視後答：那是「小吳
            」在香港買的真品，放在我家裡。（提示板橋市○○路112 、114 號6 樓查扣的扣押物編號10，此係
            傳真送貨單（戊○○），為何人所有？用途？）檢
            視後答：這是「小吳」的東西，我只是在臺灣幫他
            收貨。（提示板橋市○○路112 、114 號6 樓查扣
            的扣押物編號11，此係化妝品合作方案明細表，為
            何人所有？用途？）檢視後答：在大陸上海的一位
            朱先生，以前跟我合作在大陸中僑百貨開設化妝品
            門市，這是我們之前合作的方案明細。（提示板橋
            市○○路112 、114 號6 樓查扣的扣押物編號12，
            此係估價單，為何人所有？用途？）檢視後答：這
            是「小吳」留下的估價單。（提示板橋市○○路11
            2 、114 號6 樓查扣的扣押物編號13，此係傳真貨
            單，為何人所有？用途？）檢視後答：這是「小吳
            」的朋友91年在深圳傳過來給我。（提示板橋市○○路112 、114 號6 樓查扣的扣押物編號14，此係
            手寫貨單，為何人所有？用途？）檢視後答：這是
            「小吳」叫我傳真給大陸李先生的資料。（提示板
            橋市○○路112 、114 號6 樓查扣的扣押物編號15
            ，此係貨物價格表，為何人所有？用途？）檢視後
            答：這是「小吳」留下的資料。我不知做何用。【
            以上是調查單位就於板橋市○○路112 、114 號6
            樓所查扣的物品逐一釐清的說明】；
        ２、又以：（提示板橋市○○路112 號5 樓查扣的扣押
            物清單，此係仿冒SK－II產品、製作仿冒SK－II產
            品的零組件、原料及製作機具，為何人所有？用途
            ？）檢視後答：是「小吳」所有，小吳他自己也有
            鑰匙，我不知小吳這些東西是做何用。（本站於前
            址亦查扣仿冒CD香水，為何人所有？用途？）那也
            是小吳所有，我不知他要做何用。（提示中和市○○路○ 段315 巷4 號6 樓查扣的扣押物清單，主要
            係各類仿冒SK－II產品，為何人所有？用途？）檢
            視後答：這是「小吳」去我公司丟給我的樣品，我
            不當一回事，把它丟在一邊【以上是調查單就位於
            另一處所搜索查扣物品釐清的說明】；（臺北縣板
            橋市○○路112 號5 樓係何人向屋主宋長舜承租？
            每月租金？是否訂定租約？）是小吳委託我，我再
            找我太太向屋主承租。每個月租金好像是11,000元
            。（你稱係小吳委託你承租板橋市○○路112 號5
            樓，能否提出證據？）屋主知道，他可證明。（你
            前稱常替小吳在臺收貨或寄貨，是否表示小吳時常
            不在臺灣？小吳約多久回臺一次？）他確實常不在
            臺灣，約2 至3 個月才回臺一次。臺北縣板橋市○○路11 2號5 樓平日沒有人管理。（本站今日前往
            板橋市○○路112 號5 樓執行搜索時，是否你本人
            持鑰匙將該址大門打開，讓本站人員入內搜索？）
            是。我有鑰匙是因為屋主要將該屋出售，故多給我
            1 把鑰匙，以便有人來看房子時，就由我太太會同
            屋主帶客人去看屋。調查站查扣的仿冒品都是小吳
            的。我原本是峻宇有限公司負責人，但峻宇公司已
            轉售出去。（你稱今日於板橋市○○路112 號5 樓
            查扣的仿冒SK－II產品等物均係小吳所有，則本站
            於你住所【板橋市○○路112 、114 號6 樓】及你
            辦公處所【中和市○○路○ 段315 巷4 號6 樓】執
            行搜索時，為何仍扣得仿冒SK－II等產品？）在我
            家裡及辦公處所遭查扣的物品都是小吳拿來的，因
            數量很少，且我跟他不同行業，所以我也不當回事
            ，把它丟一邊。（之前提示在板橋市○○路112 、
            11 4號6 樓查扣編號10的傳真送貨單內頁資料顯示
            ，署名溫燦煌之人向峻宇－林先生請款，請款原因
            係92年12月18日出售化妝水及乳液，該內頁資料所
            示意思為何？）因為溫燦煌賣給我一桶一桶的化妝
            水及乳液，而這個東西即為調查站在板橋市○○路
            11 2號5 樓所查扣的物品，所以溫燦煌才向我請款
            。（你向溫燦煌購買化妝水、乳液用途？）溫燦煌
            在廈門開設化妝品公司，小吳跟溫燦煌訂購這批物
            品後，因小吳不在台灣，就請溫燦煌把請款單傳到
            我家裡，再由我把請款單交給小吳。我不清楚小吳
            訂購這批物品送到板橋市○○路112 號5 樓係做何
            用途。大概是用來生產調查站查扣的仿冒SK－II產
            品。據我所知，前開化妝水及乳液大概可以保存2
            年。（小吳既在大陸，為何不叫溫燦煌把化妝水及
            乳液直接送到大陸，而送到板橋市○○路112 號5
            樓？）因為溫燦煌的化妝品工廠在廈門，大陸方面
            有規定，如果在當地進行來料加工，須有一定比例
            要外銷，如大部分的比例內銷，就會被課重稅，所
            以銷來台灣就等於外銷。小吳可能跟溫燦煌有達成
            某種協議，部分比例的貨品應該要銷來臺灣。（本
            站向寶僑家品股份有限公司人員查證指出，寶僑公
            司SK－II產品主要均由日本生產再銷往台灣，而之
            前提示扣押物編號11的化妝品合作方案明細表資料
            顯示，你與朱先生是合作產銷SK－II產品，顯未經
            寶僑公司合法授權，你與朱先生顯是合作產銷仿冒
            SK－II產品，解釋？）約在4 年前，朱邦成先生找
            我合作在上海中僑百貨公司開設化妝品免稅店，要
            求我出資新臺幣150 萬元，因我只付得出現金21萬
            元，所以餘款就由我協助採購化妝品及訪價來抵扣
            ，但後來這案子未成功，我也沒實際參與投資。（
            依該合作方案明細表內容所示，你們合作內容尚包
            括印刷SK－II產品貼紙及說明書，但印刷這些物品
            需經寶僑公司授權，非如你所說只向別人採購合法
            的SK－II正品，解釋？）所以我在大陸就沒幫他做
            這方面的採購即退股。（依之前提示扣押物編號12
            的估價單顯示，是給峻宇公司的估價單，其中品名
            「SK- II鋅」、「SK- II銀」是表示某人出售前開
            品名的產品給你。「SK- II鋅」、「SK- II銀」代
            表何意？係何人出售前開物品給你？你購買用途？
            ）「SK- II鋅」代表SK- II產品外包裝紙盒上的SK
            - II商標金色燙金膜，「SK- II銀」則代表SK- II
            產品外包裝紙盒上的SK- II商標銀色燙金膜。這些
            都是小吳叫人傳真帳單給我代收，我再轉交小吳。
            （前開資料有另一估價單，其上註明「戊○○台照
            ，SKII工作底片化妝品彩盒」，出售人係位於臺北
            市○○區○○街185 號5 樓的藝德照相製版有限公
            司，顯係藝德公司製作SKII商標製版底片後出售予
            你，你購買該物品的用途？是否係用來製作仿冒SK
            II商標產品？）我不曉得，這個帳單是工廠傳真給
            我，要我轉交給小吳。（之前提示扣押物編號13的
            傳真貨單顯示，內容有請「炳哥」或「炳嫂」幫忙
            出一些貨品，包含面膜、青春露、乳液、隔離霜等
            物，由傳真日期顯示該資料係於2002年1 月29日傳
            送，並要求在1 月31日前將貨品送至特定地址，顯
            然你及你太太乙○○係以販售仿冒的SK－II面膜、
            青春露、乳液及隔離霜等物為業，解釋？）在深圳
            一個小吳的朋友（姓名不知）傳真這個資料給我，
            叫我幫忙盯小吳把這些貨出到重慶北路1 段26 巷9
            弄1 號，再由他們轉送給香港的李仁勇先生。（依
            前開資料顯示，該訂貨之人急欲取得這批貨，為何
            不直接與小吳聯繫，要透過你來聯繫小吳豈不擔誤
            時間？）因為我認識小吳時，小吳名下沒有公司，
            所以我的峻宇公司名字就給他掛，傳真機號碼也給
            小吳使用，所以我收到小吳的訂貨傳真後，會馬上
            打電話給小吳，小吳就去處理。（向小吳訂購貨品
            的人為何不直接打電話向小吳訂貨？）因訂貨的人
            打大陸的電話給小吳沒找到人，才會請我在臺灣打
            電話給小吳，看小吳是否在臺灣。（今日在板橋市
            ○○路112 號5 樓搜索扣得的封口機、充填機、噴
            碼機、遠紅外線收縮包裝機各1 台，機器上並無明
            顯灰塵，有些機器尚連接電源，顯有人常使用這些
            機器。既然小吳2 、3 個月才回臺一次，是否係你
            在使用這些機器生產仿冒SK－II產品？）我不否認
            部分機器還連接電源，至於沒有明顯灰塵，係由於
            門窗緊閉。我不會操作這些機器。（今日於前址搜
            索時，發現部分製作到一半的仿冒SK－II產品，小
            吳既然2 、3 個月回台一次，如何生產這些仿品？
            ）小吳有把鑰匙交給別人，我並不認識該人，可能
            是那人在做那些仿冒SK－II產品。（之前提示扣押
            物編號14的手寫貨單，其上筆跡為何人書寫？內容
            所指為何？）其上筆跡是我寫的。是上海李先生要
            向小吳訂購單子上所記載的貨品，小吳就在電話中
            逐一念給我聽，我將該內容抄錄於紙上傳真給李先
            生。（之前提示扣押物編號15的貨物價格表，其上
            筆跡為何人書寫？內載蓋子、瓶子、模具等物，所
            指為何？是否係你向朱先生訂購仿冒SK－II產品所
            需蓋子、瓶子、模具等物？）這份單子上的字不是
            我寫的，我不曉得為何會有這個單子。（本站同仁
            與你妻乙○○懇談後，瞭解你係因背負相當大的經
            濟壓力，才會從事仿冒SK- II的業務，是否願將實
            情托出？）我約於89年中，在廈門經朋友介紹認識
            從事化妝品業的小吳，我因從事廣告業而與小吳有
            些生意往來。89年底小吳到我位於中和的公司（峻
            宇公司，中和市○○路396 號3 樓）來找我，說他
            要全心投入大陸市場，每1 、2 個月才回臺一趟，
            要我幫他租一個倉庫放貨，我就幫他找了臺北縣板
            橋市○○路112 號5 樓作為倉庫。90年中，小吳告
            訴我，因為我在臺時間較多，他不在臺灣的時候，
            希望我能幫他在臺跑腿、整理貨品、透過運輸公司
            寄貨至大陸、香港等地，那時小吳還沒開始仿冒SK
            - II產品，我幫他送的貨是他自創品牌的化妝品。
            直到91年中，我因看到倉庫裡有SK－II產品，經詢
            問，小吳騙我說那些產品是水貨。又過2 、3 個月
            ，有次我跟小吳一起到倉庫裡，因小吳都把一個房
            間的門鎖住，我問小吳為何把門鎖住，且小吳常要
            我幫他寄東西，我跟他說門鎖住我不方便，小吳才
            打開門給我看，我才知房間裡有SK－II的零配件及
            製造機器。小吳跟我說他有一半SK－II產品是走私
            進來的水貨，另一半是他自己加工製造，我此時才
            知小吳有在做仿冒SK－II產品。我問小吳這些仿冒
            品銷往何處，他才告訴我說這些仿品都是銷往大陸
            的廈門、上海、廣州等地。後來小吳就常請我幫忙
            寄仿冒SK－II產品到大陸。小吳1 個月給我3萬 元
            車馬費，這種情況就一直延續至今。我印象中最後
            一次幫小吳寄送仿品到大陸是在92年12月初。（既
            然小吳常不在臺灣，你是否知悉何人在臺灣倉庫幫
            小吳製造仿冒SK－II產品？）小吳曾介紹一綽號「
            小胖」之人給我認識，小胖有倉庫鑰匙。我對化妝
            品真的不懂，所以都是由小胖負責加工製造仿冒的
            SK－II產品。我不知小胖真實姓名，約170 公分高
            。我不知小胖的聯絡電話。我係透過永和市○○路
            的泓展兩岸快遞公司以小三通方式，將仿冒SK －
            II產品運輸到大陸。泓展公司並不知道我運送的貨
            品是仿冒SK－II產品，他們只知是化妝品。（見93
            年1 月19日調查筆錄，93年度偵字第5948號卷第21
            ～28頁）等語。
        ３、復供述以：（峻宇公司是否你所開設？）那是我以
            前經營的公司，從91年7 、8 月間就開始沒營業。
            92年5 月間將峻宇公司賣掉了。（【提示估價單】
            ，何意？）那是那家公司要向小吳請款的。（為何
            抬頭寫你名字？）那是因為小吳將我公司的名片留
            在該處。（傳真的訂貨單為何是給你？）那是小吳
            的客戶自深圳傳真給我的，要我出貨給他。（為何
            查扣的估價單、傳真函上均與你有關，卻無小吳名
            字？）我只是幫小吳寄送貨品，小吳則給我一些車
            馬費（見93年5 月14日偵查筆錄，93年度偵字第59
            48號卷第125 ～126 頁）；再稱以：（查獲的CD香
            水何來？）是「小吳」所放。我不曾販售過。綽號
            「小吳」的年籍我不清楚。（為何訂貨單或估價單
            等書面抬頭均是寫給你？）因倉庫在我家樓下，「
            小吳」在臺北也無聯絡人，所以傳真都傳至我家。
            由我幫「小吳」整理資料。（「小吳」這些貨何來
            ？）就我所知，70% 都自大陸來的。（有無陪同「
            小吳」接洽業務？）我只有陪「小吳」至證人溫燦
            煌那裡1 、2 次而已。（是否幫「小吳」確認貨單
            及送貨？）是。我是幫小吳在臺灣確認貨單及送貨
            。（既是小吳接洽，卻向你請款？）我不清楚。（
            【提示貨物價格表】這是誰寫的？）這是小吳的上
            游工廠寫給小吳的朋友朱先生的。（化妝品合作方
            案明細表的目的？）是朱先生當初要我去上海合作
            化妝品所寫。後來因我資金不足，所以無法合作。
            （自何時開始幫小吳送貨？）約送有一年半的時間
            。（有無幫小吳出過CD香水？）沒有等語（見93年
            7 月7 日偵查筆錄，93年度偵字第5948號卷第128
            ～129 頁）
        ４、並以：（是否同意辯護人未到庭的情形下接受訊問
            ？）我同意。（廠商向你請款係如何支付？）因傳
            真機是我的，所以抬頭都是向我請款。因為我有工
            廠在大陸，所以我大概20天會去一趟大陸，所以我
            會將請款單交給「小吳」。我只有幫忙送貨，錢也
            不是我收。（小吳如何支付車馬費給你？）小吳都
            是每個月5000元人民幣直接匯入我廈門公司小姐的
            戶頭。但該小姐現已離職，且該戶頭是該小姐自己
            的。我無法提供小吳匯款之證明。我都打小吳大陸
            手機及臺灣『0000000000』聯絡，但現在都聯絡不
            到。（小吳如何付房租？）都是他交給我，我再交
            給房東（見93年8 月20日偵查筆錄，93年度偵字第
            5948號卷第137 ～138 頁）等語。
        ５、由以上被告戊○○的供述，總的說來，我們可以很
            深刻的理解出的，是就調查局查扣物編號8 的送貨
            單，何以又須要以被告乙○○的名義，復有編號15
            的價格表，正是交易上的必備文件，而就整體查獲
            的經過，被告戊○○又稱以查扣物品編號1~5 是「
            小吳」的，且他經常代為處理，小吳的真實姓名，
            又不能交代清楚，又何況「寄放」已經2 年了，而
            不進一步的作出處理；且另於中和另一處所查獲扣
            得的物品，又陳稱他不把它當作一回事等情，應無
            如此的生活常情，換言之，與常情並不是相合的；
            編號6 的電話簿所記載的明細，又係被告戊○○所
            陳是他自己聯繫所用相關人的電話；再者，復於搜
            索時更提出辯解以係屋主要售屋時將鑰匙交給他，
            以便有人要看房子時，方便進入而作出搪塞的舉動
            ；進一步我們對照出案外人溫燦煌【見證人溫燦煌
            93年6 月9 日偵查具結證述，93年度偵字第5948號
            卷第82～83頁）的請款事項來細繹觀察，被告林炳
            俊陳稱是小吳向溫燦煌購買原料，由被告戊○○再
            轉寄給小吳，被告戊○○更諉以因為大陸地區會課
            以重稅作為辯解，同樣是不可採信的；就文件部分
            【包括商標製版底片】，又稱是小吳請他人轉交，
            而後再由他自己轉交給小吳等，本於一般生活常情
            判斷，當無須如此的輾轉波折，總之，一般從事經
            濟的生意人，基於商業貿易常情為全面的觀察，企
            業將本求利的基礎概念，何須多此波折，所陳誠屬
            違背一般常人的健全認知，已不生疑問！而被告林
            炳俊復以查扣物品係小吳寄放，又稱其常常不在家
            ，送貨單是朋友拿到家裡，送貨單記載的客戶名稱
            復係被告戊○○、乙○○幫小吳收貨；被告戊○○
            也是不否認其在臺灣地區是幫小吳作出整貨、寄貨
            的商業常規行為，就此可以明確的了解，被告林炳
            俊、乙○○與小吳間，所作出的行為已屬共同，甚
            屬明確，無從置疑。
    (三)、關於被告乙○○供述部分：
        １、先供述以：（93年1 月19日搜索臺北縣板橋市○○
            路112 號5 樓及112 、114 號6 樓及臺北縣中和市
            ○○路2 段315 巷4 號6 樓等處，你是否親自在場
            陪同？對搜索過程有無意見？財物有無短少？）上
            開板橋市○○路112 號5 樓、112 、114 號6 樓二
            地點我都全程在場陪同，中和市○○路○ 段315 巷
            4 號6 樓我未在場。對搜索過程無意見，財物亦無
            短少。（於前開搜索現場查扣違反商標法的仿冒SK
            －II產品及相關資料，並交付予你扣押物品收據及
            扣押物目錄表1 份，你是否確有收到前開物品？）
            因前開仿冒SK－II產品及相關資料都是我先生林炳
            俊製作經營，我並未參與，‧‧‧（提示板橋市○○路112 、114 號6 樓查扣的扣押物編號1 至5 ，
            前開物品均係仿冒SK－II美白面膜等產品，為何人
            所有？用途？）檢視後答：我不知道是誰所有，這
            是我先生戊○○帶回來的。（提示板橋市○○路11
            2 、114 號6 樓查扣的扣押物編號6 ，此係通訊錄
            ，為何人所有？用途？）檢視後答：我不知這通訊
            錄是誰的，要問我先生戊○○，‧‧‧。（提示板
            橋市○○路112 、114 號6 樓查扣的扣押物編號7
            ，此係仿冒SK－II各類產品包裝，為何人所有？用
            途？）檢視後答：我不曉得，要問我先生戊○○。
            （提示板橋市○○路112 、114 號6 樓查扣的扣押
            物編號8 ，此係送貨單（客戶乙○○），為何人所
            有？用途？）檢視後答：這些送貨單是我所有，內
            容是我家中客廳飲水機內礦泉水的送貨單。（提示
            板橋市○○路112 、114 號6 樓查扣的扣押物編號
            9 ，此係仿冒SK－II各類產品，為何人所有？用途
            ？）檢視後答：我不知道，要問我先生戊○○才清
            楚。（提示板橋市○○路112 、114 號6 樓查扣的
            扣押物編號10，此係傳真送貨單（戊○○），為何
            人所有？用途？）檢視後答：這是傳真給我先生林
            炳俊的文件，我也不清楚用途，要問我先生。（提
            示板橋市○○路112 、114 號6 樓查扣的扣押物編
            號11，此係化妝品合作方案明細表，為何人所有？
            用途？）檢視後答：我不清楚，也要問我先生林炳
            俊。（提示板橋市○○路112 、114 號6 樓查扣的
            扣押物編號12，此係估價單，為何人所有？用途？
            ）檢視後答：估價單上抬頭是寫我先生戊○○，但
            我仍不清楚，要問我先生。（提示板橋市○○路11
            2 、114 號6 樓查扣的扣押物編號13，此係傳真貨
            單，為何人所有？用途？）檢視後答：雖然這件傳
            真抬頭是「炳嫂」，但我也沒仔細看過，要問我先
            生戊○○才知用途為何。（提示板橋市○○路112
            、114 號6 樓查扣的扣押物編號14，此係手寫貨單
            ，為何人所有？用途？）檢視後答：我不知道，要
            問我先生戊○○。（提示板橋市○○路112 、114
            號6 樓查扣的扣押物編號15，此係貨物價格表，為
            何人所有？用途？）檢視後答：我不曉得，要問我
            先生戊○○【以上是調查單位就於板橋市○○路
            112 、114 號6 樓所查扣的物品逐一釐清的說明】
            。
        ２、再以：（提示板橋市○○路112 號5 樓查扣的扣押
            物清單，此係仿冒SK－II產品、製作仿冒SK－II產
            品的零組件、原料及製作機具，為何人所有？用途
            ？）檢視後答：這些都是我先生戊○○的朋友「小
            吳」（姓名及聯絡電話不詳）的，我不知道小吳這
            些東西是做何用。（本站於前址亦查扣仿冒CD香水
            ，為何人所有？用途？）那也是小吳所有，我不知
            他要做何用【以上是調查單位就於另一處所搜索查
            扣物品釐清的說明】；（臺北縣板橋市○○路112
            號5 樓係何人向屋主宋長舜承租？每月租金？是否
            訂定租約？）該址是我約在2 年前向宋長舜、簡明
            玉夫婦承租，每月租金新臺幣12,000元。我們並未
            訂定租約。（你租用前開地址主要係作何用途？）
            前述我先生的朋友「小吳」，約在2 年前向我先生
            戊○○表示，因他的公司租約到期，臨時需要一間
            空房子堆置公司物品，恰好我想我的住家樓下（即
            貴興路112 號5 樓）為空屋，屋主宋長舜、簡明玉
            夫婦又是以前鄰居，該屋可作為小吳臨時寄放物品
            的場所，我跟屋主夫婦及我先生戊○○說過後，經
            戊○○與小吳聯繫，小吳就把前開他公司的物品堆
            置在貴興路112 號5 樓。房租部分，由我每個月交
            給簡明玉12,000元。小吳及我先生戊○○利用該址
            有無作其他用途我不知道。‧‧‧（你是否知道存
            放於貴興路112 號5 樓「小吳」的物品為何？）我
            完全不清楚。（貴興路112 號5 樓自你承租後有無
            住人？）沒有。（貴興路112 號5 樓室內你是否進
            去過？次數為何？有無查看該室內物品？）沒有。
            有，我每2 個月會進去該戶抄錄瓦斯使用度數，2
            年來我從未翻動屋內物品。（如你前述，貴興路11
            2 號5 樓既無住人，你何以還需每2 個月去抄瓦斯
            表？）我也是利用抄瓦斯表的機會順便去看一下。
            小吳堆置物品於貴興路112 號5 樓期間，戊○○沒
            有代為處理該物品的運送或進貨。我先生戊○○以
            前開設過峻宇有限公司，‧‧‧。（提示蔡素滿93
            年1 月19日調查筆錄，本站於板橋市○○路112 號
            5 樓查扣的物品，經在場陪同之寶僑家品公司員工
            蔡素滿現場鑑定後，確定均係侵害該公司商標專用
            權之仿冒SK－II各類產品、零組件、原料及生產機
            具，解釋？）檢視後答：我無法解釋，貴興路112
            號5 樓仿冒的SK－II產品都是「小吳」的，貴興路
            11 2、114 號6 樓仿冒的SK－II產品何來，要問林
            炳俊。至於有侵害寶僑家品公司商標一事，我不知
            道。（你是否認識江己○○？）我有個朋友叫「麗
            如」，但她姓什麼我不是很清楚。（你朋友「麗如
            」住何處？）住板橋市○○路一帶。（經查：江張
            麗如就住板橋市○○路，江己○○是否即是你朋友
            「麗如」？）我就知道她叫「麗如」而已。（你與
            朋友「麗如」平時聯繫內容？）因我先生戊○○要
            我找會摺SK－II面膜不織布的人代工，我就找我朋
            友「麗如」幫忙，賺取一點工錢貼補家用。（你請
            麗如幫忙摺SK－II面膜不織布工作之詳情？）我會
            將SK－II面膜不織布開車交給麗如，當麗如摺完會
            通知我，我再開車去載回摺好的不織布。麗如幫我
            摺面膜不織布的次數約2 、3 次，計價方式是每摺
            1 片5 毛錢，每次麗如摺好後我就會算工錢給她。
            （摺好的面膜不織布，你載回倉庫後如何處理？）
            載回倉庫後，我會把這些摺好的面膜不織布直接裝
            入印有SK－II字樣的鋁箔紙袋做代工賺取工錢。之
            後的程序我就不知道。（何人要求你做摺面膜等代
            工工作？是否有領取代工費用？）是我先生戊○○
            問我是否有門路可進行摺面膜的工作，至於是誰叫
            我先生做的我不清楚，我也沒領取代工費用，詳情
            要問我先生戊○○。（提示92年10月29日『000000
            00』通訊監察作業報告表乙○○撥給『00000000』
            電話，及播放該通錄音，該通電話是你與何人之談
            話？內容？）經王美月檢視及聆聽後：拒答。（經
            查：『00000000』係前述麗如的電話，該通電話是
            否你與麗如之通話？）拒答。（該通電話中，其中
            你們多次談及的「他」指何人？）該談話中的「他
            」我不知道是何人，是這個人告訴我先生要增加製
            作數量，這個人我先生才會知道是誰。（該通電話
            中提到的「一桶」、「料子」等物，係何用途？）
            拒答。（你前述將摺好的面膜不織布直接裝入印有
            SK－II字樣的鋁箔紙袋做代工賺工錢，請問作1 個
            賺多少？）我先生戊○○並未跟我說這樣會賺多少
            ，也沒算錢給我。（板橋市○○路112 號5 樓根本
            是你與你先生戊○○向簡明玉所租用，前述「小吳
            」實際上是合夥人，一起從事SK－II相關產品的仿
            冒工作嗎？）一開始在不知情下，是「小吳」租用
            上址把那些仿冒SK－II相關產品及機器放進去，但
            小吳有段時間一直沒出面，小吳的貨品堆在上址都
            沒處理。因為我家7 、8 年前買了預售屋，有房貸
            上很大壓力，後來我先生戊○○又被倒會好幾百萬
            ，當時經濟壓力非常沉重，而「小吳」那些現成貨
            品蠻誘人的，我們在經濟壓力下，為解決眼前難關
            ，所以我先生戊○○就跟我商量要做SK － II相關
            產品仿冒工作，我們也是出於無奈，不是惡意。（
            小吳的貨品為何放置在板橋市○○路112 號5 樓後
            就不予理會？小吳對於你先生戊○○與你從事仿冒
            SK－II相關產品的生產及銷售是否知情？）小吳的
            貨品放在板橋市○○路112 號5 樓後都沒過問，我
            們也無法聯絡上他。而小吳對於我先生戊○○及我
            從事仿冒SK－II相關產品生產及銷售之事是否知情
            我就不知道。（補充？）因一開始接受詢問時較緊
            張，也為保護我先生，故未將真實情形完整說出，
            故筆錄前後稍有矛盾等語（見93年1 月19 日 調查
            筆錄，93年度偵字第5948號卷第43～48頁），以上
            乃是被告乙○○由先前完全否認的態度轉趨就事實
            作出坦白認為僅係因為家庭經濟的因素才不得不如
            此，並非惡意的陳述，這是我們對於被告乙○○的
            供述，首先作出的理解分析。其選任的辯護律師雖
            以被告乙○○固於調查筆錄中稱有在製造等語，惟
            查被告乙○○自臺北縣調查站搜索至返回調查站製
            作筆錄，已有10幾小時，精神已有不濟，又其因不
            知所摺面膜的商標為何，且想有摺面膜大概就是製
            造，才於筆錄中稱有在製造，被告乙○○在調查筆
            錄的陳述，並非真實等情，查該管機關受命訊問的
            職員就被告乙○○於該調查訊問程序，並無任何的
            違反法律或者其餘的不正舉措下，由被告自由意思
            下所為的任意性供述，自難逕予以否認該供述的實
            質依憑。因此，就被告乙○○本身法律上利益觀察
            ，尚無從為她有利的認定，易言之，被告乙○○於
            偵查中的供述認為是與戊○○間商量後再為的情形
            為可採。再者，她更執以上開房屋的水電、瓦斯費
            應屬鉅額，然該屋自92年1 月至93年1 月的水電、
            瓦斯費，甚且比一般住家所需費用低廉，而推論認
            為沒有在前開房屋內為製造的憑據，蓋該等費用的
            支出與有無製造並無直接的密切關聯，同樣也是難
            被採信的。
        ３、她又供以：（板橋市○○路112 號5 樓何人租？）
            是我租的。於90年底承租該屋。（租來何用？）當
            初戊○○是向我說他有朋友要租房子，所以由我代
            為出面向他人承租。（有無幫忙製作面膜？）我只
            是幫忙將面膜片裝入面膜袋。（譯文所提的一桶「
            料子」何意？）那是戊○○交代我說的，我只是轉
            述。麗如是幫我做面膜，至於她原料何來，我不清
            楚。我不清楚查扣之東西如何而來（見93年5 月14
            日偵查筆錄，93年度偵字第5948號卷第125 ～126
            頁）；復以：（調查中承認摺SKII面膜，為何現又
            改稱是代工伊嫩品牌的面膜？）因當時我被嚇到。
            且一整天偵訊下來恍恍惚惚。我真的沒裝SKII的袋
            子（見93年7 月7 日偵查筆錄，93年度偵字第5948
            號卷第128 ～129 頁）等語，因此，被告乙○○在
            她本身供述前後不一遭到質疑時，便直接說偵訊時
            的恍惚有以致之，如上所述，該偵訊程序原屬合法
            正當下，這些前後不一致的供述，恰足以作為彈劾
            她供述不能採信的證據。
        ４、而由以上被告乙○○的供述很明確的可以理解，她
            們承租前述所講的房子，何以又要以她們來承租，
            而非由實際上要承租使用的人即所稱的小吳來訂定
            租賃契約，或者直接前往接洽得悉本身要使用的整
            體情形；又被告乙○○如上所述的，她就案情重要
            的地方，則拒絕回答，對於其餘或有涉及案情關鍵
            處又推之於她先生才知道，要問她先生等而作出撇
            清責任的動作，更以扣案物品部分，也不知道是誰
            的，是她先生帶回來的，這也要問她先生等，在在
            顯示被告乙○○在調查局先前供述以有從事仿冒商
            品一事的供述，並不是隨性作出的供述，已經十足
            可以為被告2 人不利益的認定。
    (四)、關於證人庚○○證述：
        １、先證以：（你何時開始賣仿冒品SK－II？）86年7
            月，地點在玉東公司。我是跟戊○○從大陸廈門進
            貨購買，買的產品有青春露、面膜、乳液及起訴書
            附表的產品（見臺灣臺北地方法院92年6 月10日訊
            問筆錄，臺灣臺北地方法院92年度易字第464 號卷
            第41頁）；（【提示92簡字2080號判決】與李炳俊
            接洽之過程？）應該是戊○○，不是李炳俊。我在
            88年或89年間，在大陸與戊○○認識，‧‧‧當初
            是我一位朋友要賣SKII產品，請我幫他訂貨，我向
            戊○○提到此事，他就向我表示他有一位姓吳的朋
            友手上有貨，所以我就向他訂購。我不清楚戊○○
            和姓吳的關係。我向小吳訂貨，就直接從大陸地區
            寄貨給我，我就將貨款交給戊○○。（提示93他72
            0 卷第53頁的照片）該人就是我所指的戊○○（見
            94年1 月18日偵查具結證述，93年度偵字第5948號
            卷第154 頁）；‧‧‧（當初小吳寄來的貨物是在
            臺灣進行後續包裝，還是已是成品？）‧‧‧，寄
            來時已經是成品，並非我在臺灣再包裝。‧‧（見
            94年1 月18日偵查具結證述，93年度偵字第5948號
            卷第154 ～155 頁）等語，由以上的證述，可知他
            貨源出處明確，對照被告乙○○於調查局的供述，
            更可確信被告2 人作出的供述，僅係事後卸責的地
            方而已，為不可採信的。
        ２、再以：我現經營玉東企業有限公司。我於84年底才
            接手經營玉東企業有限公司。公司營業項目是進口
            化粧品及租賃等項目。警方搜索在臺北市○○路14
            6 號12樓現場查扣SK－II產品說明書正本1 張、影
            本4 張、送貨單2 張、SK－II產品價目表1 張、SK
            －II報價單3 張、SK－II型錄1 張；在松江路146
            號地下2 樓查扣SK－II青春敷面膜1 盒（內有6 片
            ）、SK－II滋養面膜1 盒（4 片）、SK－II亮采化
            粧水空盒2 個、SK－II防晒抗氧化精華盒1 個、SK
            －II面膜空盒2 個、SK－II青春洗面乳空盒2 個、
            SK－II面膜9 片、SK－II青春敷面膜說明書50張、
            SK－II防晒美白修護說明說書14張、報價單8 張、
            蜜絲佛陀紙盒2 個。‧‧‧（上述查扣物何來？）
            有些是在臺北市○○街忠明化粧品百貨購買，有些
            是在台北市南港區大峰百貨量販店購得。（報價單
            、說明書、標籤，如何說明？）報價單是新加坡、
            香港等地的報價；說明書是在百貨公司專櫃拿的；
            標籤是朋友拿給我的。朋友叫李炳俊【本院按：為
            戊○○之誤，已如上述】先生給我的，詳細年籍我
            不知，聯絡電話為『0000000000』【本院按：『00
            00000000』行動電話門號所有人為乙○○（見93年
            度他字第720 號卷第85頁）】等語（見臺灣臺北地
            方法院檢察署91年9 月5 日偵查筆錄，該署91年度
            偵字第2563號卷第88～90頁），此正足以確信被告
            戊○○、乙○○2 人已有介入上述公訴人所指涉的
            犯行無疑。
        ３、又以：我於90年10月份左右，在臺北市○○路146
            號地下室2 樓，將仿冒SK－II面膜、青春露等商品
            賣給洪千惠，賣十幾瓶，每瓶大約新臺幣600 多、
            800 元不等價錢，沒有收據。現沒有剩貨。（該批
            仿冒SK－II面膜、青春露等商品來源？）是我託臺
            灣人的朋友名叫「戊○○」在大陸深圳買的。（該
            SK－II面膜、青春露等商品何時買進？有無憑證？
            戊○○年籍、聯絡方式？）大約90年10月間買的，
            日期忘了。沒有憑證。戊○○電話『0000000000』
            號等語（見91年11月12日警詢筆錄，同上檢察署91
            年度偵字第24763 號卷第9 ～10頁），這與前述的
            證述已屬相符，而可確信肯定的。並與他在臺灣臺
            北地方法院法官訊問時供述以：（你何時開始賣仿
            冒品SK－II？）86年7 月，地點在玉東公司。我是
            跟戊○○從大陸廈門進貨購買，買的產品有青春露
            、面膜、乳液及起訴書附表的產品。（你跟戊○○
            購入的進價？）進價是市價3 折。（賣出價格？）
            是市價的5 折等語（見該院92年6 月10日訊問筆錄
            ，該院92年度易字第464 號卷第40～43頁），大致
            上並無不相符合之處。反之，其於本院審理時作出
            的供述，係在被告戊○○、乙○○也同時到庭所作
            出的證述，顯係出於迴護的用意，因此，證人賴揚
            智作出的證言，有無就案情重要之點為匿飾，應求
            諸有權者作出正確的處理。
    (五)、關於證人「甲○」證述部分：
        １、他就與被告戊○○交易情形，包括時間、地點因而
            查獲的整個經過等詳細的情形，先證述以：我服務
            的公司是從事商業調查工作。．．．公司有接受很
            多公司委託，從事仿冒這些公司產品的調查工作。
            因臺灣寶僑公司是本公司客戶，本公司長期接受該
            公司委託，從事仿冒寶僑公司產品的調查，經本公
            司及本人查證發現自稱「林炳峻」之人涉及仿冒寶
            僑公司產品。（仿冒詳情？）我是到新莊東塑膠
            公司（製作保養品上透明收縮膜的公司）拜訪，他
            們的業務員向我表示，「林炳峻」有委託該公司做
            SK- II產品的仿冒品，業務員向我提供「林炳峻」
            名片資料，名片上記載公司名稱是峻宇有限公司，
            地址是臺北縣中和市○○路○ 段315 巷4 號6 樓，
            電話是『00-00000000 』、傳真是『00-00000000
            』，之後我便以前開電話與「林炳峻」取得聯絡，
            其表示要我至其公司碰面。印象中是在今年8 月中
            與他第一次見面，他就說他有做這方面（SKII仿冒
            品）的產品，並表示可供應我這一種仿冒品。他說
            他在台灣和大陸都有工廠生產SKII仿品，仿品主要
            市場在大陸，仿冒SKII的商標主要是在臺灣印製。
            第一次碰面時並未詳談，「林炳峻」表示如有需要
            可隨時和他聯絡。在第一次碰面結束後，本公司有
            派其他同仁去對「林炳峻」進行跟監，發現「林炳
            峻」所駕車輛為2D-6676 銀色賓士轎車。之後「林
            炳峻」多次打電話與我聯絡，詢問有無興趣購買仿
            冒SKII產品，當時寶僑公司已透過本公司知道此事
            ，就同意付錢先購買仿冒品的樣品，我就在電話中
            向「林炳峻」說想先買一些仿品樣品給客戶看，如
            滿意才下單。之後又約第二次碰面，第二次碰面時
            間約在8 月下旬，見面地點也在「林炳峻」位於中
            和的公司內。「林炳峻」提供7 個不同種類的SK－
            II仿冒樣品，包含美白面膜、青春面膜、洗面乳、
            青春露、乳液、隔離霜、精華乳等7 種，之後我就
            把這批樣品帶回交給寶僑公司鑑定測試，證實這些
            都是SK－II仿品。
        ２、並以：（提示戊○○口卡照片【93年度他字第720
            號卷第53頁】戊○○曾擔任峻宇有限公司董事長，
            戊○○是否即為你所指稱生產並販售仿冒SK－II產
            品之「林炳峻」？）檢視後答：這張照片之前貴站
            已給我看過，我當時即告知此人確為我前述販售仿
            品的「林炳峻」。同時我曾告知貴站，「林炳峻」
            曾向我表示，其將於今年9 月12日去大陸，後我在
            今年9 月18日打電話給「林炳峻」，其告知他正在
            大陸，將於9 月19日返臺。（戊○○於9 月19日返
            台後，是否曾與你聯絡？）戊○○在9 月20日星期
            六曾在他中和的公司打電話給我，告知他已回到臺
            灣，在戊○○去大陸之前就曾一再催促我要購買仿
            冒SK－II產品，但因當時寶僑公司未有進一步指示
            ，所以我一直跟戊○○拖延。後來我們認為再拖下
            去，會讓戊○○起疑，所以寶僑公司同意出錢向林
            炳俊購買一定數量的仿冒品。在9 月20日當天，我
            接到戊○○撥來的電話後，跟他約定在9 月22日星
            期一下午1 點在他公司碰面，並商談購買仿冒品相
            關事宜，之後我也把這項訊息告知貴站。（你在9
            月22日下午1 點在戊○○位於中和的公司碰面時，
            商談內容？）在約定的時間碰面後，我表示要向他
            買4 個種類的仿冒SK－II產品，包含面膜、洗面乳
            、青春露、隔離霜等各25件，本來希望他當天就可
            把我要的訂購仿冒品交給我，但戊○○表示必須在
            明天（9 月23日）才能交貨，他表示是因有些種類
            的東西是放在工廠，有些種類東西是放在倉庫，所
            以他必須要晚上去拿，之後就約定9 月23日早上10
            點在板橋市○○路及雙十路口的匯豐銀行前交易。
            然後我在碰面結束後，立即將這訊息告知貴站。
        ３、另以：（你在9 月23日早上10點是否與戊○○在前
            述地點順利完成交易？經過？）我在當天9 點半就
            到達匯豐銀行門口等候戊○○，他約在10點20分才
            駕駛車號2D-6676 的銀色賓士轎車到匯豐銀行門口
            。他到之後就先叫我上車坐在前座，然後他叫我在
            車上把交易款項交給他，我把錢交給他後，我們一
            起下車，戊○○就把車後行李箱打開，把一箱及一
            袋的物品交給我。我把這些東西帶回去後，證實都
            是我訂購的仿冒SK－II產品。‧‧‧（提示9 月23
            日匯豐銀行前拍攝照片【93年度他字第720 號卷第
            43～44頁，與同卷第54、55頁相同】），在你前述
            交易時間、地點，本站曾派員現場秘密蒐證，並拍
            得你與戊○○交易仿冒SK－II產品之照片，本站拍
            攝之照片與你當時進行交易之過程是否相符？）檢
            視後答：第1 張照片是在我先進入戊○○車上將錢
            交給他之後，下車時被貴站拍得之照片；第2 張照
            片是戊○○把後行李箱打開，讓我看貨的照片；第
            3 張是戊○○把我訂購的仿冒品分裝成一箱及一袋
            交給我時，所拍得的照片。
        ４、又證述以：（警方曾查獲玉東企業有限公司庚○○
            在台北市設置的仿冒SK－II產品倉庫，你在與林炳
            俊交談中，是否曾得知戊○○與庚○○間之關係如
            何？）我在第1 次與戊○○碰面時，戊○○就曾拿
            庚○○在台北市設置的仿冒SK－II產品倉庫遭警查
            獲的剪報告訴我，庚○○是他一個好朋友，在賴揚
            智被抓後，他就特別小心。（戊○○有無告知你他
            在臺灣如何生產SK－II仿冒品？）戊○○第一次碰
            面時就曾向我表示，他本身是學化工，也會做印刷
            ‧‧印製SK－II商標；而仿冒SK－II產品的內容物
            ，也是他自己調製並表示，他會把仿冒SK－II產品
            的組件分散給不同工廠去生產，但最後的SK－II商
            標的印製及組裝完成成品，是由他自己在負責。（
            補充？）另外戊○○向我表示，他不會在電話裡談
            仿冒品的交易事宜，如果迫不得已要在電話中談，
            仿冒SK－II產品的面膜就稱為「紅盒子」，青春露
            就稱為「青仔」，精華乳就稱為「牙膏」。此外，
            因本公司長期替寶僑公司進行仿冒品調查工作，早
            已得知台中王財興業有限公司，有在生產疑似SK－
            II產品的瓶子，之後詢問戊○○表示，這些瓶子都
            是他開模生產製造的等情甚詳（均見92年9 月26日
            調查筆錄，93年度他字第720 號卷第49～52頁），
            這些關於交易的詳細證述與前述證人庚○○的於臺
            灣臺北地方法院的自白供述，關於被告戊○○就重
            要事項的涉入情形，也沒有不一致的情形，足堪採
            信。復與他在93年1 月5 日調查時的供述也一致（
            見93年度他字第720 號卷第109 ～110 頁）。
    (四)、關於證人丁○證述部分：
        １、先證述以：（「林炳峻」涉及仿冒寶僑公司SKII產
            品詳情？）寶僑公司的SKII品牌保養品系列在台灣
            是非常成功的品牌，且SKII是寶僑公司向智慧財產
            局註冊之商標，‧‧‧查出花旗銀行辦這活動所購
            得的SKII仿冒品，是由玉東企業有限公司的庚○○
            所提供，後來我們和警方配合查緝，在台北市查到
            仿冒SKII產品的倉庫。庚○○雖不透露該批仿品來
            源，但因該次行動查扣仿品數量很多，我們再經過
            不同管道進行查證，得知該仿品係由自稱為「林炳
            峻」之人提供。
        ２、「林炳峻」約50餘歲，操本省口音。我再提供徵信
            人員所拍到「戊○○」及「陳先生」的照片各1 張
            供貴站參考【93年度他字第720 號卷第8 、9 頁】
            。他使用的電話為『0000000000』及『0000000000
            』，而『0000000000』這支電話較常用。另外因他
            常到大陸，有對外留下2 個大陸的手機電話以供聯
            絡，分別是『00000000000 』、『00000000000 』
            。另外他所使用的車輛是2D-6676 賓士轎車。
        ３、我們有透過徵信人員去向「林炳峻」購買仿冒的SK
            II面膜等7 件品項，經過寶僑公司初步鑑定，證實
            這7 件都是仿品。．．．「林炳峻」自稱是峻宇公
            司的人，他也曾給我們委託的徵信人員名片，由名
            片上所載資料顯示，該公司位於臺北縣中和市○○
            路○ 段315 巷4 號6 樓，電話是『00-00000000 』
            ，提供取得的「林炳峻」名片【附於93年度他字第
            720 號卷第10頁】。另據「林炳峻」表示，他在92
            年9 月3 日去大陸，9 月7 日才回台，打算在9 月
            12日再前往大陸，據「林炳峻」表示有部分的SKII
            仿冒品是在大陸生產後，再運送來臺灣。且我們曾
            透過徵信人員查證得知，「林炳峻」對製作仿冒SK
            II產品的流程十分瞭解，他會將仿冒品的各部分「
            組件」分散給不同廠商去生產，以SKII的面膜舉例
            ，它的組件包含：外包裝紙盒、紙盒商標印刷、商
            品標示製作、容器、鋁箔包、鋁箔包上商標印刷、
            面膜的不織布、護膚產品的主成分等，而「林炳峻
            」會將這些不同組件分散給不同廠商去生產，再陸
            續送至不同處所進行填裝或打印商標等步驟，最後
            可能再統一運送至某一處所組裝成完整的仿冒品。
            （見92年9 月10日調查筆錄，93年度他字第720 號
            卷第5 ～6 頁），這與他在本院審理時（見本院94
            年12月16日審判筆錄）的證述並無不合，足堪確信
            ，並對照所作出的證述，與證人庚○○暨甲○的人
            如上所證述的，也是相合一，並因而查獲的全部經
            過都屬相符，足為被告2 人不利益的認定。基上所
            述，甲○的證述，已經證人即丁○到庭確認在卷如
            上，案已明確，對於被告聲請傳喚甲○一節，核已
            無必要。
三、就如上供、證述可以作出以下的理解，是查被告戊○○有對
    外販賣SKII仿冒品的行為，就上述證人「甲○」於調查局陳
    稱略以：是其他公司業務員提供戊○○、峻宇有限公司的名
    片，並表示戊○○有委託該公司製作SK- II仿冒品，伊於92
    年8 月中旬與戊○○第1 次見面，他就說他有做SK- II仿冒
    品的產品，之後戊○○多次打電話詢問有無興趣購買仿冒SK
    - II產品，當時寶僑公司同意先付錢購買仿冒品樣品，伊與
    戊○○在8 月下旬第2 次見面，戊○○提供7 種SK- II仿冒
    樣品，伊即將上開樣品交付寶僑公司鑑定並證實確為SK- II
    仿冒品。嗣後伊向戊○○表示要購買4 種SK- II仿冒品，並
    於9 月23日在臺北縣板橋市匯豐銀行前交易，伊將向戊○○
    購買之物品交寶僑公司鑑定，證實均為仿冒品。戊○○曾表
    示他會自行印製SK- II的商標，並自己調製SK- II的仿冒品
    。後來伊又與戊○○再於92年10月29日交易，當天伊購買的
    商品經鑑定亦為仿冒品，戊○○並曾與伊約定帶伊參觀工廠
    ，後來他改變心意，只將一些工廠的照片交給伊等語（見92
    年9 月26日、93年1 月5 日調查筆錄）。且同樣經過證人即
    寶僑公司副總經理丁○證稱略以：91年花旗銀行舉辦折扣購
    買SK- II商品之活動，經檢舉發現該活動提供之商品為仿冒
    品，經公司查證並配合警方查緝，仿冒品係由庚○○提供。
    寶僑公司平常即與幾家徵信社長期合作，並訓練徵信人員了
    解公司產品的特性，以查證SK- II仿冒品，本案之徵信人員
    共買到仿冒SK -II產品2 批由公司決定金額、範圍，共花費
    4 、5 萬元的購買費用，徵信社購得產品後交由寶僑公司辨
    識後，公司認為是仿冒品，再移交給檢調單位。並根據徵信
    公司之回報，從林先生（即被告）處拿到機器照片，經送到
    日本原廠查證，認定該機器是用來製造產品，再交給調查局
    等語（92年9 月10日調查筆錄、本院94年10月21日審判筆錄
    ）。對照「甲○」向戊○○購買SK- II仿冒品之過程，有照
    片18張、調查站行動蒐證作業報告表在卷（臺灣板橋地方法
    院檢察署檢察署93年度他字第720 號卷宗第8 頁、第54至71
    頁、第72至73頁、第111 至112 頁），而「甲○」向戊○○
    取得之物品確為SK- II產品之仿冒品，有寶僑公司產品鑑定
    書二份（同署93年度他字第720 號卷宗第8 頁、第119 頁參
    照）在卷，因此，本件扣案的SK- II產品亦均為仿冒品，已
    無疑義。基於上述整體查獲經過的情形所作出的說明，顯足
    以作為彈劾被告的積極證據，要無疑問；因此，可以認定認
    被告2 人，確有販賣SK- II仿冒品之行為，並無疑問。
四、而被告乙○○與戊○○有共同犯意聯絡，由乙○○承租倉庫
    、代收貨物，並負責製作面膜交由戊○○包裝販賣，乙○○
    對戊○○製造及販賣情形亦知之甚詳，有乙○○之監聽譯文
    （上開他字卷宗第101 頁以下）及扣案面膜可證。被告乙○○雖辯稱：伊係為幫忙戊○○之兄林炳聰開設之寰宇實業有
    限公司，該公司生產之「伊嫩」面膜趕出貨，乃兼差作了幾
    天折面膜之工作云云，然被告所稱「伊嫩」商標為寰宇實業
    有限公司註冊，與林炳聰開設之寰冑實業有限公司不同，且
    寰宇公司無統一編號，寰冑公司則已於92年6 月已解散（同
    署93年度偵字第5948號卷宗第98、99、147 、148 頁參照）
    ，且現場亦無E&R 面膜包裝等物，足見被告乙○○所辯顯然
    是在作出混淆的動作；另由檢察官提示上述相關的商標登記
    證、公司登記資料供被告戊○○閱覽，被告戊○○又一改前
    詞，另辯稱：面膜布是林炳聰開公司留下來的，伊請乙○○
    折好後放在袋子寄到大陸賣給他人加工，伊無法提出證據證
    明是賣到大陸云云（94年12月16日審判筆錄），足見被告2
    人所辯，已經是飾卸之詞，顯不足採。另證人江己○○雖證
    稱：伊幫乙○○摺的面膜是圓形的，還有一張亮面的紙，伊
    買的SK- II面膜和幫乙○○摺的面膜形狀不一樣等語，惟證
    人丁○亦證稱：SK- II生產的面膜形狀有變化，現在臺灣進
    口的面膜是沒有反光紙的，但公司曾出過有附珍珠紙之面膜
    ，有的在紙上印過SK- II字樣，有的沒有，且SK- II面膜的
    型式替換很快，所以在市場上有不同型式，有些小店販售的
    SK- II面膜，型式可能比較早期，沒有那麼新等語。足認被
    告乙○○負責製造之仿冒面膜，縱形狀與百貨公司專櫃販賣
    之SK -II正品或有不符，然使用偽造之SK- II商標外包裝，
    已足以使一般消費者誤認係SK- II的商品，並無二致。
五、證人庚○○雖於本院中證稱：伊是向小吳訂購SK- II仿冒品
    ，小吳是大陸人，姓名年籍伊不清楚，是在廈門認識云云，
    惟其於臺灣臺北地方法院92年易字第464 號商標法案件中均
    陳稱；仿冒產品是伊託台灣人「戊○○」在大陸買的，伊向
    戊○○購買的進價是市價的3 折，賣出是市價的5折 等語，
    甚為明確，核其先前陳述時，並未受到外力影響，而其與戊○○熟識，在本件證述中易受影響，已如上述，而其所稱小
    吳為大陸人，亦與被告所辯不同，相較之下，應以其先前陳
    述較為可採，並足以作為彈劾證人庚○○的不一致陳述。至
    於證人庚○○於本院作出的證詞，是否涉及偽證罪嫌，則宜
    由檢察官本乎職權處理，前亦已敘明。
六、又證人即王財興公司負責人丙○○固證稱：戊○○與伊並無
    交易行為，只有介紹朋友向伊買壓頭，他介紹的客戶買的東
    西，都運到大陸，沒有在台灣交貨等語，惟丙○○如證稱曾
    販賣戊○○如扣案物中之壓頭或瓶身，則自己亦將受刑事追
    訴，這要期待證人對被告為不利的陳述，實已困難。另證人
    華王化妝品公司負責人溫燦煌證稱：戊○○陪同「小吳」來
    向伊買貨，「小吳」表示請款單由戊○○轉交等語，及證人
    藝德照相製版公司負責人林炳森證稱：當初是一位吳先生在
    大陸委託我友人何先生製版，但因何先生向吳先生請款多次
    均請不到，所以委託伊向戊○○收款（臺灣板橋地方法院檢
    察署93年度偵字第5948號卷第82、117 頁），依二證人之證
    述，足認雖有「小吳」之人，然仿冒品及外包裝之製造係由
    戊○○與「小吳」共同分工。另依戊○○所辯受「小吳」委
    託之情形，戊○○不可能不知「小吳」之年籍資料，其未透
    露年籍資料，無非係為將犯行均推卸予「小吳」，應被確信
    。
七、承上的說明，就臺北縣調查站之行動蒐證作業報告表、跟監
    照片等，已經非常明確知悉，被告戊○○外出行程、地點，
    以及與秘密證人甲○與被告戊○○的交易過程，暨被告戊○○位於臺北縣中和市○○路112 號、114 號6樓 及112 號5
    樓之住處大樓監視錄影翻拍照片，這些都可以作為本案的佐
    證。且被告戊○○供稱係證人庚○○向大陸地區的「小吳」
    訂購SK- II而託被告戊○○將貨款交付「小吳」，依被告戊○○所供，他又為「小吳」辦理在臺灣地區關於SK- II的事
    務，況且扣案的這些封口機、充填機、噴碼機、遠紅外線收
    縮膜包裝機正是從事製造包裝所用，被告戊○○所陳的諸多
    違反常情的事項，也不是可以被採信的。何況被告戊○○也
    自承替小吳處理大陸輸臺貨物事宜。換言之，被告2 人跟「
    小吳」的人顯然就是基於犯意的聯絡暨行為的分擔，彰彰甚
    明，並無任何的疑義。尤以就被告2 人如首揭辯解可知，被
    告戊○○的供述與一般具有健全生活經驗的人之生活常情，
    顯然是有違背的。而被告乙○○亦不否認在送貨單上有她自
    己的姓名的情形，而送貨單復為一般商業交易態樣上所必備
    的文書，所以，被告乙○○作出的辯解，同樣也悖於一般常
    情，並無可採。總的說來，被告2 人之與「小吳」的人間，
    已經有行為的分擔，當已無疑問。
八、而且，本案並有扣案之請款單、化妝品合作方案明細表、估
    價單、傳真貨單、手寫貨單、貨物價格表等在卷（見93年度
    偵字第5948號卷宗第32至42頁），足認被告2 人有如起訴書
    所載之犯行。扣案Christian Dior香水亦為仿冒品，有香港
    商法華香水化妝品有限公司台灣分公司鑑價證明一紙在卷（
    同署93年度發查字第1830號卷宗第8 頁參照）；此外，復有
    ：1.臺北縣調查站之行動蒐證作業報告表、跟監照片32幀，
    證明出被告戊○○販售仿冒商品予告訴人所委託的徵信人員
    的事實以及被查獲的全部過程。2.監聽譯文證明了被告2 人
    ，有製造並且販賣仿冒商標商品的事實。3.被告戊○○提供
    予告訴人所委託之徵信人員之工廠照片7 幀，則已經證明了
    被告戊○○確有製造仿冒商品的事實。SK－II產品鑑定書3
    紙證明了被告2 人所販售的SK－II商品確係偽造事實。公司
    基本資料查詢表2 紙，證明寰宇公司於81年9 月4 日早已解
    散，而寰冑公司已於92年6 月26日辦理解散之事實。而經濟
    部智慧財產局商標資料檢索服務表2 紙，則證明「伊嫩」之
    商標專用權人為寰宇公司，寰冑公司並未申請任何商標使用
    之事實。CD（Christian Dior）香水產品鑑定書則證明本案
    查扣的CD香水係偽造的事實；以及扣案如附表的物品，都可
    以作為佐證。
九、核被告2 人所為，均係犯商標法第81條、第82條、刑法第21
    6 條、第220 條、第210 條之罪；所犯商標法第81條、第82
    條之罪有高度行為（無權使用他人註冊商標於同一商品）與
    低度行為（販賣前開商品）的吸收關係；而商標法第81條與
    刑法第216 、210 、220 條的行使偽造私文書、準私文書罪
    （即內附之說明書及外包裝上之標貼、條碼），乃一行為觸
    犯數罪名之想像競合關係；被告偽造私文書之低度行為復為
    行使偽造私文書之高度行為所吸收，均不另論罪，僅論以行
    使偽造私文書罪。被告2 人所犯上開行使偽造私文書罪與違
    反商標法罪間，有方法目的、原因結果之關係，為牽連犯，
    應依刑法第55條後段之規定，從一重之刑法第216 條、第21
    0 、220 條的行使偽造私文書罪處斷。被告2 人與小吳間，
    有犯意聯絡及行為分擔，均為共同正犯。被告2 人，先後所
    為多次犯行，皆時間緊接，犯罪構成要件各相同，所犯罪名
    又各屬同一，顯各係基於概括犯意反覆為之，均為連續犯，
    應均依刑法第56條之規定以一罪論，並皆加重其刑。被告2
    人的一個行為，同時有侵害到2 個商標權人的法益，為想像
    競合犯應從一重處斷。爰審酌被告2 人所作出的犯罪動機、
    目的、手段、方式暨所獲取利潤的多寡，影響他人權益，以
    及檢察官以被告戊○○部分，影響層面嚴重，扣案物種類數
    量，求處刑度，被告乙○○部分，是受戊○○牽連，情節雖
    較輕微，但也有共同犯行的求刑說明，以及被告2 人，在偵
    審進行中的對於犯罪後的態度的一切情狀等有關行為責任以
    及行為人責任等作出斟酌，分別量處如主文所寫的刑罰，用
    為貫徹刑法對於具有法律上權利的人的保障功能，並對侵害
    他人權益的人作出必要的懲處。
十、附表1 所示，應該依據商標法第83條規定「不問屬於犯人與
    否，沒收之」的規定宣告沒收；附表2 所示，為共犯等供犯
    罪所用的物件，應依據刑法第38條第1 項第2 款規定宣告沒
    收之。
據上論斷，應依刑事訴訟法第299 條第1 項前段，商標法第81條
、第82條、第83條，刑法第28條、第56條、第216 條、第210 條
、第220 條第1 項、第55條、第38條第1 項第2 款，判決如主文
。本案由檢察官楊雅清提起公訴，經檢察官朱學瑛到庭執行職務
。
中    華    民    國    95    年    1     月    13    日
                  刑事第十四庭審判長法  官  黎錦福
                                    法  官  曾正耀
                                    法  官  饒金鳳
上列正本證明與原本無異。
如不服本判決，應於判決送達後10日內向本院提出上訴狀 (應附
繕本)， 上訴於臺灣高等法院。
                                    書記官  蔡麗春
中    華    民    國    95    年    1     月    13    日
附錄全部論罪法條：
商標法第81條
未得商標權人或團體商標權人同意，有下列情形之一者，處三年
以下有期徒刑、拘役或科或併科新臺幣20萬元以下罰金：
一  於同一商品或服務，使用相同之註冊商標或團體商標者。
二  於類似之商品或服務，使用相同之註冊商標或團體商標，有
    致相關消費者混淆誤認之虞者。
三  於同一或類似之商品或服務，使用近似於其註冊商標或團體
    商標之商標，有致相關消費者混淆誤認之虞者。
商標法第82條
明知為前條商品而販賣、意圖販賣而陳列、輸出或輸入者，處一
年以下有期徒刑、拘役或科或併科新臺幣5 萬元以下罰金。
商標法第83條
犯前二條之罪所製造、販賣、陳列、輸出或輸入之商品，或所提
供於服務使用之物品或文書，不問屬於犯人與否，沒收之。
中華民國刑法第210條
 (偽造變造私文書罪)
偽造、變造私文書，足以生損害於公眾或他人者，處五年以下有
期徒刑。
中華民國刑法第216條
 (行使偽造變造或登載不實之文書罪)
行使第210 條至第215 條之文書者，依偽造、變造文書或登載不
實事項或使登載不實事項之規定處斷。
中華民國刑法第220條
在紙上或物品上之文字、符號、圖畫、照像，依習慣或特約，足
以為表示其用意之證明者，關於本章及本章以外各罪，以文書論
。
錄音、錄影或電磁紀錄，藉機器或電腦之處理所顯示之聲音、影
像或符號，足以為表示其用意之證明者，亦同。
稱電磁紀錄，指以電子、磁性或其他無法以人之知覺直接認識之
方式所製成之紀錄，而供電腦處理之用者。
附表1 ：扣案仿冒商品、原料部分（93年度偵字第5948號第5 ～
        20頁，臺灣北區大型贓證物庫保管字第93010 號扣押物
        品清單）
┌──┬───────────┬──────┬───────┐
│編號│仿  冒  商  品  名  稱│數        量│查  扣  地  點│
│    │                      │            │              │
├──┼───────────┼──────┼───────┤
│1   │SK－II美白面膜        │18片        │臺北縣板橋市貴│
│    │                      │            │興路112 、114 │
│    │                      │            │號6 樓        │
├──┼───────────┼──────┼───────┤
│2   │SK－II保濕面膜        │36片        │同          上│
├──┼───────────┼──────┼───────┤
│3   │SK－II美白面膜空袋    │2080片      │同          上│
├──┼───────────┼──────┼───────┤
│4   │SK－II保濕面膜包裝盒  │230個       │同          上│
├──┼───────────┼──────┼───────┤
│5   │面膜（半成品）        │280張       │同          上│
├──┼───────────┼──────┼───────┤
│6   │SK－II各類產品包裝    │13個        │同          上│
├──┼───────────┼──────┼───────┤
│7   │SK－II各類商品        │6項         │同          上│
├──┼───────────┼──────┼───────┤
│8   │SK－II青春乳液        │146瓶       │臺北縣板橋市貴│
│    │                      │            │興路112號5樓  │
├──┼───────────┼──────┼───────┤
│9   │SK－II青春露          │243瓶       │同          上│
├──┼───────────┼──────┼───────┤
│10  │SK－II隔離霜          │309瓶       │同          上│
├──┼───────────┼──────┼───────┤
│11  │SK－II洗面乳          │31瓶        │同          上│
├──┼───────────┼──────┼───────┤
│12  │SK－II修護精液        │32瓶        │同          上│
├──┼───────────┼──────┼───────┤
│13  │SK－II美白精華液      │64瓶        │同          上│
├──┼───────────┼──────┼───────┤
│14  │SK－II美白面膜        │144盒       │同          上│
├──┼───────────┼──────┼───────┤
│15  │SK－II保濕面膜        │134盒       │同          上│
├──┼───────────┼──────┼───────┤
│16  │SK－II保濕面膜（散裝）│12盒        │同          上│
├──┼───────────┼──────┼───────┤
│17  │SK－II保濕面膜（單片裝│16720片     │同          上│
│    │）                    │            │              │
├──┼───────────┼──────┼───────┤
│18  │SK－II美白面膜（單片裝│791片       │同          上│
│    │）                    │            │              │
├──┼───────────┼──────┼───────┤
│19  │SK－II洗面乳          │11箱        │同          上│
├──┼───────────┼──────┼───────┤
│20  │SK－II洗面乳外殼      │5箱         │同          上│
├──┼───────────┼──────┼───────┤
│21  │SK－II美白精華液包裝紙│7392個      │同          上│
│    │盒                    │            │              │
├──┼───────────┼──────┼───────┤
│22  │SK－II洗面乳包裝紙盒  │9350個      │同          上│
├──┼───────────┼──────┼───────┤
│23  │SK－II面膜包裝紙盒    │6箱又8302個 │同          上│
├──┼───────────┼──────┼───────┤
│24  │SK－II美白面膜包裝紙盒│3箱又296個  │同          上│
├──┼───────────┼──────┼───────┤
│25  │SK－II青春露空瓶      │12箱又36瓶  │同          上│
├──┼───────────┼──────┼───────┤
│26  │SK－II（大）青春露包裝│8箱又3114個 │同          上│
│    │紙盒                  │            │              │
├──┼───────────┼──────┼───────┤
│27  │SK－II（小）青春露包裝│720個       │同          上│
│    │紙盒                  │            │              │
├──┼───────────┼──────┼───────┤
│28  │SK－II乳液空瓶        │3箱         │同          上│
├──┼───────────┼──────┼───────┤
│29  │SK－II乳液蓋子        │712個       │同          上│
├──┼───────────┼──────┼───────┤
│30  │SK－II青春露瓶蓋      │312個       │同          上│
├──┼───────────┼──────┼───────┤
│31  │SK－II收縮膜          │140400個    │同          上│
├──┼───────────┼──────┼───────┤
│32  │SK－II美白面膜袋      │28800個     │同          上│
├──┼───────────┼──────┼───────┤
│33  │SK－II面膜說明書      │33550個     │同          上│
├──┼───────────┼──────┼───────┤
│34  │SK－II標籤            │277000個    │同          上│
├──┼───────────┼──────┼───────┤
│35  │SK－II面膜紙          │2000個      │同          上│
├──┼───────────┼──────┼───────┤
│36  │SK－II修護精華液包裝盒│2052個      │同          上│
├──┼───────────┼──────┼───────┤
│37  │SK－II保濕面膜        │3箱         │同          上│
├──┼───────────┼──────┼───────┤
│38  │SK－II修護精華液      │23瓶        │同          上│
├──┼───────────┼──────┼───────┤
│39  │SK－II青春露樣品      │8瓶         │同          上│
├──┼───────────┼──────┼───────┤
│40  │SK－II隔離霜樣品      │2瓶         │同          上│
├──┼───────────┼──────┼───────┤
│41  │SK－II洗面乳樣品      │3瓶         │同          上│
├──┼───────────┼──────┼───────┤
│42  │SK－II修護精華液樣品  │1瓶         │同          上│
├──┼───────────┼──────┼───────┤
│43  │SK－II美白精華液樣品  │25瓶        │同          上│
├──┼───────────┼──────┼───────┤
│44  │SK－II保濕面膜（單片裝│2片         │同          上│
│    │）樣品                │            │              │
├──┼───────────┼──────┼───────┤
│45  │SK－II美白面膜（單片裝│7片         │同          上│
│    │）樣品                │            │              │
├──┼───────────┼──────┼───────┤
│46  │青春露水原料          │2桶         │同          上│
├──┼───────────┼──────┼───────┤
│47  │全效抗老點滴原料      │3桶         │同          上│
├──┼───────────┼──────┼───────┤
│48  │面膜水原料            │5桶         │同          上│
├──┼───────────┼──────┼───────┤
│49  │乳液原料              │4桶         │同          上│
├──┼───────────┼──────┼───────┤
│50  │除痘原料              │1桶         │同          上│
├──┼───────────┼──────┼───────┤
│51  │防曬品蓋子            │1桶         │同          上│
├──┼───────────┼──────┼───────┤
│52  │化妝水原料            │4桶         │同          上│
├──┼───────────┼──────┼───────┤
│53  │CD香水（Christian Dior│126瓶       │同          上│
│    │）                    │            │              │
├──┼───────────┼──────┼───────┤
│54  │CD香水樣品            │2瓶         │同          上│
├──┼───────────┼──────┼───────┤
│55  │SK－II青春露          │4瓶         │臺北縣中和市中│
│    │                      │            │山路315 巷4 號│
│    │                      │            │6 樓          │
├──┼───────────┼──────┼───────┤
│56  │SK－II面部化妝水      │3瓶         │同          上│
├──┼───────────┼──────┼───────┤
│57  │SK－II嫩白調理霜      │1條         │同          上│
├──┼───────────┼──────┼───────┤
│58  │SK－II面膜            │9包         │同          上│
├──┼───────────┼──────┼───────┤
│59  │SK－II隔離霜用空瓶    │1瓶         │同          上│
├──┼───────────┼──────┼───────┤
│60  │蜜絲佛陀封箱條        │1捲         │同          上│
└──┴───────────┴──────┴───────┘
附表2 ：扣案其他物品部分（臺灣北區大型贓證物庫保管字第93
        010 號扣押物品清單）
┌──┬───────────┬──────┬───────┐
│編號│扣  案  商  品  名  稱│數        量│查  扣  地  點│
├──┼───────────┼──────┼───────┤
│1   │通訊錄                │4頁         │臺北縣板橋市貴│
│    │                      │            │興路112、114號│
│    │                      │            │6樓           │
│    │                      │            │              │
├──┼───────────┼──────┼───────┤
│2   │送貨單（客戶：乙○○）│4頁         │同          上│
├──┼───────────┼──────┼───────┤
│3   │傳真送貨單（戊○○）  │2頁         │同          上│
├──┼───────────┼──────┼───────┤
│4   │化妝品合作方案明細表  │1頁         │同          上│
├──┼───────────┼──────┼───────┤
│5   │估價單                │2頁         │同          上│
├──┼───────────┼──────┼───────┤
│6   │傳真貨單              │1頁         │同          上│
├──┼───────────┼──────┼───────┤
│7   │手寫貨單              │1頁         │同          上│
├──┼───────────┼──────┼───────┤
│8   │貨物價格表            │1頁         │同          上│
├──┼───────────┼──────┼───────┤
│9   │封口機                │1臺         │臺北縣板橋市貴│
│    │                      │            │興路112號5樓  │
├──┼───────────┼──────┼───────┤
│10  │充填機                │1臺         │同          上│
├──┼───────────┼──────┼───────┤
│11  │噴碼機                │1臺         │同          上│
├──┼───────────┼──────┼───────┤
│12  │遠紅外線收縮包裝機    │1臺         │同          上│
└──┴───────────┴──────┴───────┘


司法院資訊處製作；財團法人民間司法改革基金會備份。
